臺灣高等法院刑事判決　　　　　　　　96年度上易字第2320號
上　訴　人
即　被　告　甲○○
　　　　　　　　　　（現於臺灣臺北監獄臺北分監執行中）
上列上訴人即被告因竊盜等案件，不服臺灣板橋地方法院九十六
年度易字第六０六號，中華民國九十六年八月十五日第一審判決
（起訴案號：臺灣板橋地方法院檢察署九十六年度偵字第八０七
號），提起上訴，暨移送併辦（併辦案號：臺灣板橋地方法院檢
察署九十六年度偵字第一六０九八號），本院判決如下：
    主  文
上訴駁回。
    事  實
一、甲○○意圖為自己不法之所有，於民國九十五年十二月二十
    一日上午六時許，持其所有之千斤頂一支，及鐵製、兩端尖
    銳，可傷害人之生命、身體，客觀上足供兇器使用之鐵撬一
    支，利用臺北縣永和市○○路一二九號「百視達國際有限公
    司永和保平分公司（下稱百視達公司）」一樓（並非有人居
    住之處所）無人上班之際，以上開工具撬開上址後方之鐵門
    （僅單一供通行之門扇，非加裝之防盜安全設備），再持其
    自備之手電筒一支進入該公司內，竊取該公司副理乙○○所
    管領之橡皮筋二百三十條、「茶裏王」飲料一瓶及Haagen－
    Dazs冰品一盒得手。其後甲○○為避免嗣後遭警方循店內之
    監視器所錄得之影像查獲，竟另行基於毀損之犯意，取出位
    於上開公司二樓監視器內錄影帶一個，並以徒手扯斷之方式
    加以損壞，致令喪失其錄影監視之功能（起訴書係載為：破
    壞該公司二樓之監視錄影系統），足以生損害於百視達公司
    。嗣甲○○於同日上午六時十五分欲離去之際，因觸動保全
    系統，為保全人員林志諺會同員警當場查獲，並扣得其所有
    供竊盜犯罪用之千斤頂、鐵撬、手電筒各一支。
二、案經被害人百視達公司訴請臺北縣政府警察局永和分局報請
    臺灣板橋地方法院檢察署檢察官偵查起訴，暨同署檢察官移
　　送本院併案審理。
    理  由
壹、程序方面：
一、按被告之自白非出於強暴、脅迫、利誘、詐欺、疲勞訊問、
    違法羈押或其他不正之方法，且與事實相符者，得為證據，
    刑事訴訟法第一百五十六條第一項定有明文。本案被告甲○
    ○於原審及本院審理中，均不爭執其自白具有任意性，且衡
    諸本案扣得之物品，顯見其自白與事實相符，依上開規定，
    被告之自白有證據能力。
二、按被告以外之人於審判外之言詞或書面陳述，除法律有規定
    者外，不得作為證據；又被告以外之人於審判外之陳述，雖
    不符合同法第一百五十九條之一至第一百五十九條之四之規
    定，但經當事人於審判程序同意作為證據，法院審酌該言詞
    陳述或書面陳述作成時之情況，認為適當者，亦得為證據。
    當事人、代理人或辯護人於法院調查證據時，知有第一百五
    十九條第一項不得為證據之情形，而未於言詞辯論終結前聲
    明異議者，視為有前項之同意，刑事訴訟法第一百五十九條
    第一項及第一百五十九條之五分別定有明文。經查，本判決
    下列所引用被告以外之人於審判外之陳述（包含書面陳述）
    固屬傳聞證據，但檢察官及被告於本院準備程序及審判期日
    中，均明示同意此部分之證據有證據能力，且迄至言詞辯論
    終結前亦未撤回前開同意，本院審酌上開證據資料製作時之
    情況，尚無違法不當及證明力明顯過低之瑕疵，亦認為以之
    作為證據應屬適當，故揆諸前開規定，爰依刑事訴訟法第一
    百五十九條之五規定，認前揭證據資料均有證據能力。
三、又搜索，經受搜索人出於自願性同意者，得不使用搜索票，
    但執行人員應出示證件，並將其同意之意旨記載於筆錄；刑
    事訴訟法第一百三十一條之一規定甚明。本案警員執行搜索
　　時，雖未向法院聲請搜索票，惟其執行係得被告甲○○之同
　  意後為之，並經執行員警記載事由於筆錄（見九十六年度偵
    字第八０七號卷第十八、十九頁），是本案係得被告之同意
    後搜索，依上開規定，本案搜索扣押所得之千斤頂一支、鐵
　  橇一支、手電筒一支，並非違法取得之證物，有證據能力。
貳、實體部分：
一、訊據上訴人即被告甲○○對本件攜帶兇器加重竊盜、毀損之
    犯罪事實，於本院審理時坦承不諱，核與證人賴文彥、林志
    諺於警詢時證述之情節相符，並有贓物認領保管單一紙及現
    場、被告行竊所得物品（含遭被告破壞之錄影帶），及所持
    器具等照片二十六幀（起訴書係載為三十幀）在卷足佐（見
    原審卷第八至十三頁、二十四至三十六頁），且有被告所有
    供竊盜犯罪用之千斤頂、鐵撬、手電筒各一支扣案可資佐證
    。本案事證明確，被告竊盜及毀損之犯行均堪認定，應依法
    論科。
二、按刑法第三百二十一條第一項第三款之攜帶兇器竊盜罪，係
    以行為人攜帶兇器竊盜為其加重條件，此所謂兇器，其種類
    並無限制，凡客觀上足對人之生命、身體、安全構成威脅，
    具有危險性之兇器均屬之，且祇須行竊時攜帶此種具有危險
    性之兇器為已足，並不以攜帶之初有行兇之意圖為必要（最
    高法院七十九年台上字第五二五三號判例意旨可資參照）。
    查本案被告行竊時所攜帶之鐵橇一支，經本院核對卷附前述
    照片認係屬金屬製品，其二端或為尖錐狀、或係平面削薄之
    形，並經被告用以破壞前述處所鐵門，顯見其如用以施暴、
    脅迫、抵抗，依一般社會觀念，當足使人之生命、身體、安
    全受有危害，即被告亦於原審訊問時坦承如持鐵橇攻擊他人
    ，的確會令人受傷無訛（見原審卷第六十一頁），故無論被
    告主觀上有無持以傷人之意，上開器具仍堪認為兇器無疑。
    又按刑法第三百二十一條第一項第二款所指之「門扇」係指
    門戶而言，乃被告既係持上開千斤頂、鐵橇破壞百視達公司
    上開處所之後方鐵門，而藉以進入上開處所遂行其竊盜犯行
    ，此部分所為自係涉犯刑法第三百二十一條第一項第三款、
    第二款之攜帶兇器毀壞門扇竊盜罪。此外，被告以徒手扯斷
    之方式破壞前述錄影帶一個，所為係犯刑法第三百五十四條
    之毀損器物罪（起訴書雖載被告係破壞上開建物內之監視錄
    影系統，惟依證人賴文彥警詢陳述，並參酌卷附現場照片內
    容，本件被告所破壞者應僅為前開錄影帶一支而已，除此之
    外尚無其他錄影系統亦遭破壞之資料可佐，是起訴書上開內
    容容係誤載，附此說明）。被告所犯上開二罪犯意各別、行
    為互殊，應予分論併罰，又中華民國九十六年罪犯減刑條例
    業於九十六年七月四日修正公布，並於同年月十六日施行，
    本件被告犯罪時間係在九十六年四月二十四日以前，且所犯
    刑法第三百二十一條、第三百五十四條之罪，均非中華民國
    九十六年罪犯減刑條例第三條第一項所定不予減刑之罪，被
    告所犯，合於減刑之規定，應依該條例第二條第一項第三款
    、第七條之減刑規定，各減其宣告刑二分之一。至臺灣板橋
    地方法院檢察署九十六年度偵字第一六０九八號移送併辦部
    分，與已起訴之犯罪事實為同一事實，本院自應併予審理，
    附此敘明。
三、原審詳加調查，認被告犯加重竊盜、毀損罪事證明確，依刑
    法第二十八條、第三百二十一條第一項第三款、第二款、第
    三百五十四條、第四十一條第一項前段、第四十二條第三項
    、第三十八條第一項第二款，刑法施行法第一條之一（有關
    中華民國九十六年罪犯減刑條例第二條第一項第三款、第七
    條、第九條之規定，業於理由中論列）之規定，並審酌被告
    正值青壯，不思依循正軌賺取財物，竟藉兇器行竊又毀壞他
    人財物，較之一般竊盜行為情節為重，以及被告於審理中坦
    承犯行之態度等一切情狀，分別量處有期徒刑八月（加重竊
    盜）、罰金新臺幣二千元，各減為有期徒刑四月、罰金新臺
    幣一千元，及諭知如易科罰金、易服勞役之折算標準，並說
    明扣案之千斤頂一支、鐵橇一支及手電筒一個，係被告所有
    供竊盜犯罪用之物，應併予宣告沒收之依據，其認事用法並
    無違誤，量刑亦屬妥適。被告以原審量刑過重為由，上訴指
    摘原判決不當，惟量刑係法院職權之行使，原判決業已詳細
    說明刑法第五十七條科刑之依據，核無違誤，被告泛指原審
    量刑不當云云，對於原審職權之行使漫詞指摘，並無理由，
    應駁回之。
據上論斷，應依刑事訴訟法第三百六十八條判決如主文。
本案經檢察官鄭龍照到庭執行職務。
中　　華　　民　　國　　96　　年　　11　　月　　27　　日
                  刑事第四庭  審判長法  官  蔡秀雄
                                    法  官  陳國文
                                    法  官  鄭水銓
以上正本證明與原本無異。
本判決不得上訴。
                                    書記官  劉貞達
中　　華　　民　　國　　96　　年　　11　　月　　29　　日
附論本案論罪科刑法條全文
刑法第三百二十一條：
犯竊盜罪而有左列情形之一者，處六月以上五年以下有期徒刑：
一、於夜間侵入住宅或有人居住之建築物、船艦或隱匿其內而犯
    之者。
二、毀越門扇、牆垣或其他安全設備而犯之者。
三、攜帶兇器而犯之者。
四、結夥三人以上而犯之者。
五、乘火災、水災或其他災害之際而犯之者。
六、在車站或埠頭而犯之者。
前項之未遂犯罰之。
刑法第三百五十四條：
毀棄、損壞前二條以外之他人之物或致令不堪用，足以生損害於
公眾或他人者，處二年以下有期徒刑、拘役或五百元以下罰金。
